【裁判字號】    89,交訴,167
【裁判日期】    900924
【裁判案由】    公共危險
【裁判全文】
臺灣臺北地方法院刑事判決                          八十九年交訴字第一六七號
    公  訴  人  臺灣臺北地方法院檢察署檢察官
    被      告  丙○○
    選任辯護人  齊彥良
右列被告因公共危險等案件，經檢察官提起公訴( 八十九年度偵字第二一七五四號 )
，本院判決如左：
        主      文
丙○○駕駛動力交通工具肇事，致人受傷而逃逸，處有期徒刑柒月，緩刑年。緩刑
期內付保護管束。
        事      實
一、丙○○於八十九年十月七日上午十一時廿五分許，駕駛其母親陳楊寶英所有之一
    輛三陽本田( HONDA  )廠牌、喜美(CIVIC  )三門車型、紅色自用小客車( 車牌
    8F-8957 號 )動力交通工具並在右前座附載友人丁○○，將左、右車門車窗玻璃
    降下，且播放車內CD音響，沿雙向八車道之臺北市○○○路○段( 西側 )第四車
    道由北往南( 公館 )方向行駛，途經羅斯福路二段八巷無號誌交岔路口，同向左
    前方第三車道內，適有乙○○駕駛一輛車牌FQ3-958 號重型機器腳踏車附載同學
    甲○○併行前駛( 乙○○同學戊○○則駕駛一輛車牌RIU-102 號輕型機器腳踏車
    尾隨在乙○○所駕駛之重型機器腳踏車左後方同向行駛 )。丙○○理應注意行經
    交岔路口不得超車，及應注意車前狀況及兩車併行之間隔，並隨時採取必要之安
    全措施，在超過四車道之道路變換車道應注意安全距離，而依當時係日間自然光
    線、天候晴、路面乾燥無缺陷、視距良好無障礙物等情形觀之，並無任何足令丙○○有何不能注意之情事，其應注意能注意卻疏未注意，竟駕車貿然偏左超車以
    變換車道行駛，以致左後車尾擦撞乙○○所駕駛之該輛車牌FQ3-958 號重型機器
    腳踏車右前車頭。乙○○駕車失控倒地，受有右手臂、左前臂及右足踝多處擦傷
    之傷害。甲○○則受有兩側前臂、右膝及右足多處擦傷等傷害( 過失傷害乙○○
    、甲○○部分，均未據告訴 )。丙○○肇事後，未即採取救護或其他必要措施並
    向警察機關報告，逕自駕車逃逸。
二、案經臺北市政府警察局中正第二分局報請臺灣臺北地方法院檢察署檢察官偵查起
    訴。
        理      由
一、訊據被告丙○○矢口否認有駕駛動力交通工具( 車牌8F-8957 號自用小客車 )肇
    事致人受傷而逃逸之犯行，辯稱略以：其雖於八十九年十月七日上午十一時廿五
    分許，駕駛一輛車窗半開之車牌8F-8957 號自用小客車並附載友人丁○○途經臺
    北市○○○路○段八巷口，超越左側一輛併行之車牌FQ3-958 號重型機器腳踏車
    之際，因其適與丁○○交談且正播放車內CD音響，以致未注意車尾是否與該輛重
    型機器腳踏車車頭擦撞，更未留意機車駕駛人及後座乘客是否倒地受傷云云。經
    查：
    (一)右揭事實，業據被害人乙○○、甲○○二人於警訊及偵查中指訴綦詳，證人
        戊○○亦於警訊及偵查中證述明確，均經載明筆錄在卷，並核與渠等三人於
        本院審理中到庭結證情節相符，復有道路交通事故調查報告表、交通事故談
        話紀錄表、交通事故補充資料表等件在卷可稽。被害人乙○○、甲○○二人
        因本件交通事故分別受有前揭傷害，亦有郵政醫院診斷證明書二紙在卷( 偵
        查卷第十四頁及第十五頁 )在卷可稽。證人丁○○於本院審理中亦到庭具結
        坦承其與被告丙○○在車輛行駛中談話聊天且在車廂內播放CD音響屬實，載
        明筆錄在卷。
    (二)被告丙○○既係領有駕駛執照之駕駛人，其就「道路交通管理處罰條例」第
        九十四條第三項「汽車行駛時，駕駛人應注意車前狀況及兩車併行之間隔，
        並隨時採取必要之安全措施」、第九十八條第二項及第一項第六款「汽車在
        超過四車道之道路變換車道時，應注意安全距離」及第一百零一條第一款「
        汽車超車時，行經交岔路口不得超車」及「道路交通管理處罰條例」第六十
        二條第一項「汽車駕駛人，駕駛汽車肇事致人受傷或死亡，應即採取救護或
        其他必要之安全措施，並向警察機關報告，不得駛離」等規定，自均應知之
        甚稔。況依卷附「道路交通事故調查報告表」記載本件交通事故發生當時係
        日間自然光線、天候晴、路面乾燥無缺陷、視距良好無障礙物等情形觀之，
        並無任何足令被告丙○○有何不能注意之情事，其應注意能注意卻疏未注意
        前揭規定，即貿然駕車偏左變換車道以致肇事，其就本件交通事故之發生自
        有過失無疑，且其過失與被害人乙○○、甲○○二人所受前揭傷害間，均有
        相當因果關係。被告丙○○駕車超車偏左變換車道時，既然知悉左後方有輛
        重型機器腳踏車行駛中，而左側駕駛座車窗玻璃又已降下，且在其變換車道
        後又已聽聞後方機車喇叭聲音，是其辯稱不知肇事及不知機車倒地有人受傷
        云云，無非係卸責之詞，不足採信。被告丙○○駕駛動力交通工具肇事致人
        受傷，未即採取救護或其他必要措施及未向警察機關報告，逕自駕車逃逸之
        犯行明確，應予依法論科。
二、核被告丙○○所為，係犯刑法第一百八十五條之四駕駛動力交通工具肇事致人受
    傷而逃逸罪。爰審酌被告丙○○犯行雖然惡劣、幸未造成被害人乙○○、甲○○
    嚴重傷害、且犯罪後已與被害人乙○○、甲○○達成民事上和解賠償損害，有和
    解書二紙在卷等一切情狀，量處如主文所示之刑，以示懲儆。末查被告丙○○未
    曾受有期徒刑以上刑之宣告，有臺灣高等法院檢察署刑案紀錄簡覆表一件在卷可
    稽，其經此次教訓應知所警惕而無再犯之虞，本院認其前所受宣告之刑，以暫不
    執行為適當，爰併予宣告緩刑三年，緩刑期內付保護管束，以勵自新。
據上論斷，應依刑事訴訟法第二百九十九條第一項前段，刑法第一百八十五條之四，
第七十四條第一款，第九十三條第一項，判決如主文。
本案經檢察官蔡名堯到庭執行職務。
中      華      民      國    九    十    年      九      月    廿四    日
                          臺灣臺北地方法院交通法庭
                                  法  官  鍾      華
右正本證明與原本無異。
如不服本判決，應於判決送達後十日內向本院提出上訴狀(應抄附繕本)。告訴人
或被害人如對於本判決不服者，應具備理由請求檢察官上訴，其上訴期間之計算
係以檢察官收受判決正本之日期為準。
                                   書記官  黃  繡  琴
中      華      民      國    九    十    年      九      月  二十四    日
附錄本案所犯法條全文
刑法第一百八十五條之四：
駕駛動力交通工具肇事，致人死傷而逃逸者，處六月以上五年以下有期徒刑。


司法院資訊處製作；財團法人民間司法改革基金會備份。
